臺灣臺東地方法院刑事判決　　　　　　　100年度易字第315號
公　訴　人　臺灣臺東地方法院檢察署檢察官
被　　　告　古志雄
上列被告因竊盜案件，經檢察官提起公訴（100年度偵緝字第126
號），被告於準備程序中為有罪之陳述，經本院裁定以簡式審判
程序審理，判決如下：
    主  文
古志雄攜帶兇器侵入住宅竊盜，累犯，處有期徒刑捌月。
    犯罪事實
一、古志雄曾於民國99年間因詐欺案件，經本院以99年度簡字第
    12號判決各判處有期徒刑3月、3月，應執行有期徒刑5月確
    定，甫於99年7月7日縮刑期滿執行完畢，猶不知悔改，竟意
    圖為自己不法之所有，於100年2月3日凌晨1時59分許，利用
    與其具三親等姻親關係之伯母黃玉燕外出之機會，以拉開鐵
    捲門之方式，擅自步行侵入黃玉燕位於臺東縣臺東市○○路
    98號之住宅，持在該處臨時撿拾非其所有客觀上足供兇器使
    用之剪刀乙支剪斷線路，將黃玉燕所有之液晶電視乙臺搬運
    至其所騎乘之機車後座上而竊取之，得手後擬載運至其租屋
    處藏放，然因於載運途中與他人所騎乘之機車發生碰撞，致
    該液晶電視損壞，乃將之棄置在不詳地點。旋於同日晚上8
    時10分許，為警據報前往現場在該處鋁門玻璃及紗門上採得
    可疑指紋，送請內政部警政署刑事警察局以指紋特徵點比對
    法及指紋電腦比對法比對鑑定結果，認與該局檔存之古志雄
    指紋卡之左食指、左中指指紋相符，始循線查悉上情。
二、案經黃玉燕訴由臺東縣警察局臺東分局報告臺灣臺東地方法
    院檢察署檢察官偵查起訴。
    理  由
一、被告古志雄所犯係死刑、無期徒刑或最輕本刑為3年以上有
    期徒刑以外之罪，亦非高等法院管轄之第一審案件，其於準
    備程序進行中，先就被訴事實為有罪之陳述，經本院告知簡
    式審判程序之旨，並聽取檢察官及被告之意見後，裁定以簡
    式審判程序進行審理，是依刑事訴訟法第273條之2規定，本
    件之證據調查，不受同法第159條第1項、第161條之2、第
    161條之3、第163條之1及第164條至第170條規定之限制，合
    先敘明。
二、上揭犯罪事實，業據被告先後於偵查及本院審理中坦白承認
    （見偵緝卷第23至24頁、本院卷第64頁背面、第82頁背面至
    第83頁、第84頁背面至第85頁背面），核與證人即告訴人黃
    玉燕於警詢中指訴之財物遭竊情節相符（見警卷第1至3頁）
    ；而警方在財物遭竊現場之鋁門玻璃及紗門上所採得之可疑
    指紋，送請內政部警政署刑事警察局以指紋特徵點比對法及
    指紋電腦比對法比對鑑定結果，認與該局檔存之被告指紋卡
    之左食指、左中指指紋相符乙節，此有臺東縣警察局臺東分
    局現場勘察採證報告、現場勘察紀錄表、證物清單、證物採
    驗紀錄表、內政部警政署刑事警察局100年4月7日刑紋字第
    1000044372號鑑定書、現場照片25張及監視器錄影畫面翻拍
    照片14張等件在卷可稽（見警卷第4至22頁），足徵被告上
    開任意性自白與事實相符，堪以採信。綜上所述，本件事證
    明確，被告犯行洵堪認定，應依法論科。
三、論罪科刑部分：
（一）按刑法第321條第1項第3款之攜帶兇器竊盜罪，係以行為
      人攜帶兇器竊盜為其加重條件，此所謂兇器，其種類並無
      限制，凡客觀上足對人之生命、身體、安全構成威脅，具
      有危險性之兇器均屬之，且祇須行竊時攜帶此種具有危險
      性之兇器為已足，不以攜帶之初有行兇之意圖為必要（最
      高法院79年臺上字第5253號判例可資參照）；次按刑法第
      321條第1項第3款之攜帶兇器竊盜罪，祇須行竊時攜帶具
      有危險性之兇器為已足，該兇器不必原屬行竊者本人所有
      ，亦不以自他處攜至行竊處所為必要，縱在行竊場所隨手
      拾取應用，其有使人受傷害之危險既無二致，自仍應屬上
      開「攜帶兇器」之範疇（最高法院90年度臺上字第1261號
      判決意旨參照）。經查，被告於行竊時持以破壞線路之剪
      刀雖係在竊盜現場臨時拾取，惟該剪刀屬金屬材質，以之
      作為器械，無論被告主觀上是否意在行兇，抑或僅在充為
      工具便利行竊，在客觀上既足以對人之生命、身體、安全
      構成威脅，揆諸上揭說明，要屬刑法第321條第1項第3款
      所稱之兇器無訛。復按刑法第321條第1項第1款之侵入住
      宅竊盜罪，所謂「住宅」，乃指人類日常居住之場所而言
      ；又住宅原屬建築物之一種，然因刑法第321條第1項第1
      款將住宅與建築物為併列之規定，故二者之概念仍有予以
      區別必要。前者指人類日常住居生活作息之場所；後者指
      住宅以外上有屋面，周有門壁，足蔽風雨，供人出入，且
      定著於土地之工作物而言。是供人日常生活起居作息之「
      建築物」中，縱內部又配置供為蒔花養蘭、畜養寵物，健
      身休憩，晾曬衣物等「用途」不同之工作室、健身房、陽
      臺等房間、處所。惟就整體觀察，均與生活起居之怡神養
      性、身心健全發展有密切關聯，自應認各該處所仍為住宅
      之一部分（最高法院76年臺上字第2972號判例及82年度臺
      上字第1809號判決意旨可資參照）。查被告擅自進入臺東
      縣臺東市○○路98號之場所內竊盜，而該場所係供告訴人
      日常住居生活作息之自宅乙節，業據告訴人於警詢時證述
      明確，並有現場相片18張在卷可資佐證（見警卷第16至19
      頁），是該空間與告訴人日常生活起居之怡神養性、身心
      健全發展空間既有密切不可分之關係，應屬住宅之一部分
      。再按刑法第321條第1項第1款之侵入住宅竊盜罪，乃同
      法第306條之侵入住宅罪與普通竊盜罪之結合犯，本質即
      含有侵入住宅之內涵，自無另論刑法第306條之侵入住宅
      罪之餘地（最高法院27年上字第1887號判例參照）。核被
      告所為，係犯刑法第321條第1項第3款、第1款之攜帶兇器
      侵入住宅竊盜罪。又刑法第321條第1項所列各款為竊盜之
      加重條件，如犯竊盜罪兼具數款加重情形時，因竊盜行為
      祇有一個，仍祇成立一罪，不能認為法律競合或犯罪競合
      ，但判決主文應將各種加重情形順序揭明，理由並應引用
      各款，俾相適應（最高法院69年臺上字第3945號判例可資
      參照），是被告所犯竊盜罪，雖兼具刑法第321條第1項數
      款加重情形，惟僅有一竊取行為，應僅成立一罪。
（二）再被告有如犯罪事實欄一所載之論罪科刑及執行情形，此
      有臺灣高等法院被告前案紀錄表存卷可考，其前曾受有期
      徒刑之執行完畢，於5年以內故意再犯本件最重本刑為有
      期徒刑以上之罪，為累犯，應依刑法第47條第1項之規定
      加重其刑。
（三）爰審酌被告正值青壯，不思正途獲取財物，恣意侵害他人
      財產權，危害社會秩序程度非輕，法治觀念實有偏差，且
      迄今亦未能積極與告訴人達成民事和解或賠償渠所受之損
      害，惟念及其於犯後尚能坦承犯行，態度非惡，兼衡酌其
      品性素行、犯罪動機、目的、手段尚屬平和、生活狀況、
      教育程度為高中畢業、所得財物價值等一切情狀，量處如
      主文所示之刑。
四、末查，未扣案之剪刀乙支，雖係供被告犯加重竊盜罪所用之
    物，然該剪刀為被告在行竊現場臨時撿拾，而非被告所有之
    物乙情，業經其供明在卷（見本院卷第64頁背面、第85頁背
    面），且依卷內現存證據，亦無從認定為被告所有之物，爰
    不另為沒收之諭知。
據上論斷，應依刑事訴訟法第273條之1第1項、第299條第1項前
段，刑法第321條第1項第3款、第1款、第47條第1項，刑法施行
法第1條之1第1項，判決如主文。
本案經檢察官何昌翰到庭執行職務。
中    華    民    國   100    年    11    月    30    日
                  刑事第一庭  法  官  彭凱璐
以上正本證明與原本無異。
如不服本判決應於收受送達後10日內向本院提出上訴書狀，並應
敘述具體理由；其未敘述上訴理由者，應於上訴期間屆滿後20日
內向本院補提理由書（均須按他造當事人之人數附繕本）。「切
勿逕送上級法院」。告訴人或被害人對於本判決如有不服，請書
具不服之理由狀，請求檢察官上訴者，其上訴期間之計算係以檢
察官收受判決正本之日期為準。
                              書記官  陳憶萱
中    華    民    國   100    年    11    月    30    日
附錄論罪科刑法條：
中華民國刑法第321條
犯竊盜罪而有下列情形之一者，處6月以上、5年以下有期徒刑，
得併科新臺幣10萬元以下罰金：
一、侵入住宅或有人居住之建築物、船艦或隱匿其內而犯之者。
二、毀越門扇、牆垣或其他安全設備而犯之者。
三、攜帶兇器而犯之者。
四、結夥三人以上而犯之者。
五、乘火災、水災或其他災害之際而犯之者。
六、在車站、埠頭、航空站或其他供水、陸、空公眾運輸之舟、
    車、航空機內而犯之者。
前項之未遂犯罰之。